Minutes et répertoires du notaire Charles SADRON, 9 juin 1633 - 17 juin 1641 (étude VIII)
Archives nationales
- Minutes de Charles SADRON, 1631 - 1645; MC/ET/VIII/637 - MC/ET/VIII/654
  - Minutes. 1639, janvier - juin, janvier - juin 1639; MC/ET/VIII/650
    - VARENNE (Etienne) compagnon gainier demeurant rue de la Pelleterie natif de Thiers en Auvergne. § Mariage d'Etienne VARENNE et de Jacqueline LE GUESLE veuve de Pierre THIERRY, maître gaînier à Paris, demeurant dite rue., 20 juin 1639; MC/ET/VIII/650
      contrat de mariage; Varenne, Etienne; Le Guesle, Jacqueline
    - CHASTEL (Antoine) maître charpentier demeurant rue Saint-Jacques, paroisse Saint-Jacques-du-Haut-Pas et Simone BAUCHERON, sa femme. § Vente de droits successifs par. .. à Pierre BAUCHERON. (A la suite: 1639, 10 juillet et 21 décembre, quittances)., 22 juin 1639; MC/ET/VIII/650
      acte de vente; quittance; Chastel, Antoine
    - WIGNEROT (François de) Seigneur du PONT de COURLAY, conseiller du Roi, chevalier de ses ordres, général des galères de France et lieutenant général ès mers du Levant, et Françoise du GUEMADEUC, son épouse, demeurant en leur hôtel, rue de Bétizy. § 7 ratifications par Françoise DU GUEMADEU, en présence de François de WIGNEROT, de constitutions de rentes., 25 juin 1639; MC/ET/VIII/650
    - BEAUVALLET (André) maître paumier, faiseur d'esteufs à Paris et Florence DEQUAY, sa femme, demeurant sur le fossé d'entre les portes Saint-Marcel et Saint-Jacques. § Echange entre Jacques JOUAN, marchand bourgeois de Paris et André BEAUVALLET; Quittance de André BEAUVALLET à Etienne BARRAGE, bourgeois de Paris., 25 juin 1639; MC/ET/VIII/650
      échange; quittance; Beauvallet, André
    - HÔTEL de MONTBASON rue de Bétizy § Plusieurs actes de François de WIGNEROT, général des Galères de France, et de Françoise DU GUEMADEUC, son épouse, demeurant en l'HÔTEL de MONTBASON, 25 juin 1639 - 28 juin 1639; MC/ET/VIII/650
    - ROGIER (Antoine) Conseiller du Roi, maître des courriers, contrôleur provincial des Postes ès généralités d'Auvergne et Bordeaux, demeurant rue Saint-Jacques, en la maison de la Poste, paroisse Saint-Séverin. § 2 Procurations de Antoine ROGIER comme héritier de défunt Jean ROGIER, son frère, conseiller du R. maître des courriers de Limoges, à Jean ROGIER, receveur des consignations de Limoges., 30 juin 1639; MC/ET/VIII/650
      procuration; Rogier, Antoine
  - Minutes. 1639, juillet - décembre, juillet - décembre 1639; MC/ET/VIII/651
    - TURPIN (Mathieu) maître maçon, bourgeois de Paris § Inventaire après décès de. .., demeurant grande rue du faubourg Saint-Marcel, à la requête de Jeanne LEFEBURE, sa veuve., 1er juillet 1639; MC/ET/VIII/651
      inventaire; Turpin, Mathieu
    - CHÂTELET (Grand) § Désistement par Jean GILBERT, huissier, sergent à verge au Châtelet, du bail à lui fait par les Président et trésoriers de France, d'une place en la cour du Grand CHÂTELET et ce en faveur de la communautés des marchands au Palais., 1er juillet 1639; MC/ET/VIII/651
      bail; Châtelet (grand); Gilbert, Jean
    - DALLEMAIGNE (Charles) Chirurgien demeurant à Maison-sur-Seine § Transaction entre Louise ROUESSE, veuve de Michel DAILLY, et Charles DALLEMAIGNE à cause de Michelle NOUVELLON, sa femme., 2 juillet 1639; MC/ET/VIII/651
      accord; Dallemaigne, Charles
    - TOURNELLE (rue et quai de la) Maison à l'Image Saint-François § Bail par Urbain LE BOITEUX, marchand de vins, bourgeois de Paris, demeurant rue et quai de la TOURNELLE, pour 3 ans, à François ANDRE, marchand bourgeois de Paris, de lieux dépendant de ladite rue et quai de la TOURNELLE, moyennant 240 livres de loyer annuel.; Indemnité., 4 juillet 1639; MC/ET/VIII/651
      bail; Tournelle, rue et quai de la
    - SAINT-ANTOINE (rue) Maison près de la porte Saint-Antoine, faisant le coin de la rue Neuve des Tournelles. § Bail par Etienne UBASSI, maître maréchal à Paris, demeurant Place Maubert, pour 3 ans, à François de BASSOMPIERRE, maréchal de France, absent, représenté par Pierre DELESPINAY, conseiller du Roi, Intendant dud. maréchal, d'une rue SAINT-ANTOINE, moyennant 800 livres de loyer annuel., 5 juillet 1639; MC/ET/VIII/651
      bail; Ubassi, Etienne; Bassompierre, François de (1573-1646)
    - Constitution par Germain Gissey, sculpteur ordinaire du roi, et par Marie Tremblay, sa femme, à Marie Grandhomme, veuve de Jean-Philippe Caul, marchand-et-bourgeois-de-Paris, demeurant rue de la Pelleterie, de 200 fivres tournois de rente, au principal de 3.600 livres tournois., 5 juillet 1639; MC/ET/VIII/651
      Le payement de la rente est garanti par une grande maison, et une autre derrière bâtie de neuf, sise rue Neuve-du-Fossé, près l'ancienne porte Montmartre.
      constitution de rente; Neuve-du-Fossé (rue); Pelleterie (rue de la); Caul (veuve); Caul, Jean Philippe; Gissey, Germain; Grandhomme, Marie; Tremblay, Marie; commerçant; sculpteur
    - OFFICE de MAITRE QUEUX en la cuisine du commun de la Reine § Vente par Charles MOURET, maître queux OFFICE de MAITRE QUEUX en la cuisine du commun de la Reine demeurant à Montdidier, à Créspin HUBLET, écuyer en cuisine, demeurant à Paris, de l'OFFICE de MAITRE QUEUX en la cuisine du commun de la Reine, moyennant 3000 livres. (Pièces jointes), 6 juillet 1639; MC/ET/VIII/651
      acte de vente; Mouret, Charles
    - MIROITIER-LUNETIER Apprentissage § Mise en apprentissage, par Gobert d'ESTRENELLES maître couvreur de maisons à Paris, Marie BOUCHER et Jean BOUCHER, compagnon paumier à Paris, pour 5 ans, de Charles BOUCHER, âgé de 17 ans, chez Jean FROISSE, Me. .. à Paris, en présence de Jacques LE BOURGEOIS, maître miroitier juré du métier. A la suite: même date: promesse de payer 100 livres aud. FROISSE, lorsque ledit Charles BOUCHER sera reçu maître du métier., 7 juillet 1639; MC/ET/VIII/651
      contrat d'apprentissage; Estrenelles, Gobert d'; Boucher, Marie; Boucher, Jean; Boucher, Charles; Froisse, Jean; Le Bourgeois, Jacques; Boucher, Charles
    - CLEMENT (Nicolas) maître batteur d'or, demeurant rue de la Vieille-Draperie § Quittance de rachat par. .. à Benoît BIDAL, Marchand, bourgeois de Paris., 7 juillet 1639; MC/ET/VIII/651
      quittance; Clement, Nicolas
    - LE BOURGEOIS (Jacques) maître miroitier à Paris, juré du métier. § Brevet d'apprentissage de Charles BOUCHER chez Jean FROISSE, maître miroitier-lunetier en présence de. .., 7 juillet 1639; MC/ET/VIII/651
      contrat d'apprentissage; Le Bourgeois, Jacques
    - SAINT-CLOUD § Constitution par Pierre MORIN l'aîné et Pierre MORIN, le jeune, marchands à SAINT-CLOUD, à Catherine LEFEBURE, veuve de Maurice BAUDIN, procureur en la cour de Parlement, de 47 £. 4 s. 6 d. de rente, à prendre sur une maison et terres sises à SAINT-CLOUD, moyennant 850 £., 9 juillet 1639; MC/ET/VIII/651
      constitution de rente; Morin, Pierre
    - BAUCHERON (Renée) fille de défunts Pierre BAUCHERON et Jeanne CHERON, demeurant rue de la Vieille-Draperie § Mariage de Jean WITIN, maître savetier à Paris, et de Renée BAUCHERON Parmi les témoins pour Renée BAUCHERON: Antoine CHASTEL, maître charpentier à Paris, beau-frère, à cause de Simone BAUCHERON, sa femme., 9 juillet 1639; MC/ET/VIII/651
      contrat de mariage; Baucheron, Renée
    - AUDANS (Charles) maître apothicaire, épicier, bourgeois de Paris § Mariage de Claude NARGINS et de Catherine AUDANS, veuve de Pierre SIMON,[ facteur des marchands de Rouën], en présence de Charles AUDANS père de la future épouse[,maître apothicaire-épicier, bourg. de Paris, en présence de Jean AYMÉ, ami, Jean Dupuis son cousin germain paternel, à cause de Marguerite de LA VALLEE, sa femme.], 10 juillet 1639; MC/ET/VIII/651
      contrat de mariage; Audans, Charles
    - PERRIN-GASSELIN (rue) Maison sise rue PERRIN-GASSELIN près du Chevalier-du-Guêt § Bail par Nicolas HENAULT, procureur du Roi, pour 3 ans, à Charles VILLEFROY, maître verrier, de la maison où celui-ci demeure, sise rue PERRIN-GASSELIN, moyennant 232 £. de loyer annuel., 11 juillet 1639; MC/ET/VIII/651
      bail; Perrin-Gasselin, rue
    - GISSEY (Jean) marchand bourgeois de Paris, demeurant rue de la Barillerie § Mise en apprentissage par Charles LE RAT, maître écrivain à Paris, de François LE RAT, son fils, chez Jean GISSEY; Accord entre Jean GISSEY et Benoît BIDAL, au sujet d'une boutique au Palais; Autre. 11 juillet,20 octobre et 17 novembre 1639., 11 juillet 1639 - 17 novembre 1639; MC/ET/VIII/651
      contrat d'apprentissage; accord; Gissey, Jean
    - LE RAT (Charles) maître écrivain, demeurant Place Maubert § Mise en apprentissage par Charles LE RAT de son fils, François LE RAT, âgé de 15 ans, chez Jean GISSEY, marchand bourgeois de Paris., 11 juillet 1639; MC/ET/VIII/651
      contrat d'apprentissage; Le Rat, Charles
    - ÉCRIVAIN (Me) à Paris MAHAULX (Jean) § Quittances de Jean MAHAULX, chirurgien juré à Paris, fils et seul héritier de défunt Jean MAHAULX. Mainlevée., 11 juillet 1639; MC/ET/VIII/651
      quittance; Mahaulx, Jean
    - MAHAULX (Jean) chirurgien juré à Paris, demeurant rue de la Vieille-Draperie, héritier et fils de défunt Jean MAHAULX, maître écrivain à Paris. § Quittance de Jean MAHAULX à Pierre MORIN, marchand demeurant à Saint-Cloud. Et mainlevée., 11 juillet 1639; MC/ET/VIII/651
    - CORDONNIER (apprentissage) § Mise en apprentissage par Jean COURTOIS, chirurgien de la maison du Roi, maître barbier - chirurgien à Paris, pour 4 ans, de son frère, Charles COURTOIS, âgé de 16 ans, chez Jean CRUSSIER, maître CORDONNIER à Paris, moyennant 60 livres et ce en présence et consentement de Simon MOZART et Denis FLEURY, cordonniers jurés., 11 juillet 1639; MC/ET/VIII/651
      contrat d'apprentissage; Courtois, Jean
    - CORDONNIERS (communauté, Chambre et visitation royale) § Mise en apprentissage par Jean COURTOIS, chirurgien de la maison du Roi de son frère Charles COURTOIS, chez Jean CRUSSIER, maître cordonnier à Paris, en présence et consentement de Simon MOZART, juré de la chambre et de Denis FLEURY, juré de la visitation royale dudit métier de cordonnier., 11 juillet 1639; MC/ET/VIII/651
      contrat d'apprentissage; Courtois, Charles
    - CORDONNIER (Maître) juré MOZAC (Simon) § Brevet d'apprentissage de Charles COURTOIS chez Jean CRUSSIER, maître cordonnier à Paris, en présence et consentement de Simon MOZAC juré de la chambre dudit métier., 11 juillet 1639; MC/ET/VIII/651
      contrat d'apprentissage; Mozac, Simon
    - CORDONNIER (Maître) juré FLEURY (Denis) § Brevet d'apprentissage de Charles COURTOIS chez Jean CRUSSIER, maître cordonnier à Paris, en présence et consentement de Denis FLEURY juré de la visitation royale dudit métier., 11 juillet 1639; MC/ET/VIII/651
      contrat d'apprentissage; Fleury, Denis
    - BARBIER-CHIRURGIEN (Maître) (Chirurgien de la Maison du Roi et) à Paris COURTOIS (Jean) rue de la Grande-Truanderie § Mise en apprentissage par Jean COURTOIS, 11 juillet 1639; MC/ET/VIII/651
    - CORDONNIER (Maître) CRUSSIER (Jean) rue de la Vieille-Draperie § Apprentissage chez Jean CRUSSIER, 11 juillet 1639; MC/ET/VIII/651
      contrat d'apprentissage; Crussier, Jean
    - VERRIER (Me) (Apprentissage) § Mise en apprentissage par Jean HAGAR, cocher de Mlle MAILLET, demeurant en sa maison, rue Jean Painmollet, de son fils, Thomas HAGAR, âgé de 14 ans, chez Jean HUGUET, marchand verrier et maître couvreur de flacons et bouteilles à Paris, sans aucun débours[,rue du Chevalier du Guêt.]., 11 juillet 1639; MC/ET/VIII/651
      contrat d'apprentissage; Hagar, Jean Maillet; Hagar, Thomas; Huguet, Jean
    - RUELLAN (Gilles de) Chevalier seigneur du ROCHER PORTAL et Françoise de MYOLLAIS, sa veuve § Dépôt par Jacques COLLET, agent des affaires de François de WIGNEROT et Françoise du GUEMADEUC, sa femme, petite fille de défunt Gilles de RUELLAN, d'une protestation des autres héritiers dud. défunt à l'encontre de François de COSSE BRISSAC et Guyonne de RUELLAN, son épouse 3e fille dud. défunt., 12 juillet 1639; MC/ET/VIII/651
      Ruellan, Gilles de
    - COSSÉ (François de) duc de BRISSAC, pair et grand pannetier de France et Guyonne de RUELLAN, son épouse § Protestation des héritiers de défunt Gilles de RUELLAN, chevalier seigneur du ROCHER PORTAL à l'encontre de François de COSSÉ, 12 juillet 1639; MC/ET/VIII/651
      protêt; Brissac, François de Cossé (1582-1651, duc de)
    - HÔTEL de BRISSAC rue des Deux Ecus paroisse Saint-Eustache § Protestation déposée par Jacques COLLET agent des affaires de François de WIGNEROT et Françoise du GUEMADEUC, son épouse, à l'encontre de François de COSSE, duc de BRISSAC et Guyonne de RUELLAN, son épouse, en leur HÔTEL de BRISSAC, 12 juillet 1639; MC/ET/VIII/651
      Collet, Jacques
    - COËTLOGON (René de) Marquis dudit lieu et Gillette de RUELLAN son épouse. § Sommation déposée au nom des héritiers de défunt Gilles de RUELLAN, chevalier seigneur du PORTAL, dont René de COËTLOGON, 12 juillet 1639; MC/ET/VIII/651
      Coëtlogon, René de (16..-1683)
    - WIGNEROT (François de) Seigneur du PONT de COURLAY, conseiller du Roi en ses conseils, chevalier de ses ordres, général des Galères de France, lieutenant général pour S.M. ès mers et armées de Levant, gouverneur des ville et citadelle du Hâvre et Françoise DU GUEMADEUC, son épouse. § Protestation déposée par Jacques COLLET agent des affaires de François de WIGNEROT au nom des héritiers de défunt Gilles de RUELLAN, seigneur du ROCHER PORTAL, grand-père de Françoise DU GUEMADEUC., 12 juillet 1639; MC/ET/VIII/651
    - JOLLY (Jacques) maître fourbisseur et garnisseur d'épées à Paris § Compte entre Geoffroy FAVET, marchand fripier à Paris et Geneviève FAVET, veuve de. ..,[ demeurant Place Saint-Jean-en-Grève], à propos des loyers de la maison du Nom de Jésus, rue des Filles Dieu., 16 juillet 1639; MC/ET/VIII/651
      Jolly, Jacques
    - Quittance donnée par Silvain Edme, (1) maître peintre, demeurant faubourg Saint-Jacques, près du port de salin, au logis de feu Laurent Caitlet, marchand corroyeur, et par Madeleine Lendemaine, sa femme, à Michel Jubin, laboureur à Beauregard, absent, d'une somme de 825 livres tournois pour le remboursement du douaire de la mère de ladite Lendemaine., 24 juillet 1639; MC/ET/VIII/651
      Compléments de description: (1) Le notaire déclare que ledit Edme et sa femme ne savent écrire ni signer; le peintre fait un seing manuel représentant une tête d'amour.
      quittance; Saint-Jacques (faubourg); Saint-Jean-de-Beauregard (Essonne); Caitlet, Laurent; Edme, Silvain; Jubin, Michel; Lendemaine, Madeleine; tanneur; agriculteur; notaire; peintre; peintre
    - BIÈRES (Manufacture des) en cette ville et faubourgs de Paris § Transport à Antoine LE SOBRE, contrôleur pour le Roi en la Manufacture des BIÈRES, demeurant vieille rue Saint-Jacques, au faubourg Saint-Marcel., 29 juillet 1639; MC/ET/VIII/651
      cession
    - MONTDENIS (Abdias de) Ministre de l'Evangile de N.S.J.C. à Londres § Transport de Catherine de ROUSSEL, veuve de Abdias de MONTDENIS à présent logée à Paris, rue Saint-Antoine, à Antoine LE SOBRE, contrôleur pour le Roi en la Manufacture des bières) au faubourg Saint-Marcel, 29 juillet 1639; MC/ET/VIII/651
      Montdenis, Abdias de
    - SAVATERIE (rue de la) Maison à l'Image Saint-Jacques, près de la petite porte Saint-Eloi. § Désistement entre Madeleine MAZURÉ, veuve de André DUCHEMIN, 1er médecin de la Reine, et Anne AMAURY, veuve de Claude PATTU, marchand bourgeois de Paris, du bail de la rue de la SAVATERIE fait par lad. veuve DUCHEMIN à lad. veuve PATTU[; Idem. 1er et 11 août, 3 octobre 1639.], 1er août 1639; MC/ET/VIII/651
      bail; Mazuré, Madeleine
    - SAINT-DENIS-de-la-CHARTRE (Prieuré) ordre de Cluny, dépendant du prieuré conventuel de Saint-Martin-des-Champs § Déclaration de Charles de BERLAND, prieur du Prieuré SAINT-DENIS-de-la-CHARTRE à propos de la taxe dûe à Sa Majesté par les gens de mainmorte., 1er août 1639; MC/ET/VIII/651
    - BEAUBOURG (rue) Maison où était pour enseigne le Porcelet § Bail par Maxime LE NOBLE, conseiller du Roi, pour 6 ans, à François FLEURY, maître corroyeur et baudroyeur, de la rue BEAUBOURG, moyennant 170 l. de loyer annuel., 2 août 1639; MC/ET/VIII/651
      bail; Beaubourg (rue); Le Noble, Maxime
    - COUTELLERIE (rue de la) maison à l'enseigne de la Hallebarde § Bail par Roch BAUDET, maître coutelier demeurant en la rue de la COUTELLERIE, pour 3 ans, à Martin BENARD, maître cordonnier, de la boutique et dépendances faisant partie de la rue de la COUTELLERIE, moyennant 200 livres par an., 3 août 1639; MC/ET/VIII/651
      bail; Coutellerie (rue de la); Baudet, Roch
    - WIGNEROT (François de) Chevalier, seigneur, baron du PONT de COURLAY, Général des Galères, lieutenant général ès mers de Levant, gouverneur du Hâvre, à présent logé à Paris en son hôtel, rue de Bétizy. § Procuration de François de WIGNEROT à Jean BURGUE, bourgeois et consul de la ville de Toulon, pour retirer en la ville d'Avignon toute la vaisselle d'argent aux armes du François de WIGNEROT, donnée en nantissement d'une obligation.; Idem, 4 août 1639 - 27 septembre 1639; MC/ET/VIII/651
      procuration; obligation; Wignerot, François de
    - SAINT-ÉLOI (cour) § Bail par Robert de LABRIER, étalier-boucher à Paris, demeurant en la cour SAINT-ÉLOI, pour 2 ans 9 mois à Simone GUENEAU, d'un petit corps de logis ayant issue sur la cour SAINT-ÉLOI, moyennant 250 £. de loyer annuel., 5 août 1639; MC/ET/VIII/651
    - RAVET (Germain) Colletier ordinaire du Roi, demeurant rue de la Barillerie, devant le Palais. § Obligation de François de CARNAZET, chevalier, envers Germain RAVET de 3341 livres en prêt., 6 août 1639; MC/ET/VIII/651
      obligation; Ravet, Germain
    - CARNAZET (François de) Chevalier, seigneur et baron de Saint-VRAIN, conseiller du Roi et Lieutenant des gardes du corps de Monseigneur frère unique de S.M., demeurant à la suite de la Cour, à présent logé à Paris. § Obligation de François de CARNAZET, se faisant fort de Geneviève du NOYER, son épouse, envers Germain RAULT colletier ordinaire du Roi, de 3 341 l. en prêt., 6 août 1639; MC/ET/VIII/651
      obligation; Carnazet, François de (1602-1657)
    - SAINT-ÉLOI (cour) § Bail par Pierre COURTIN, bourgeois de Paris, pour 3 ans, à Charlotte DUVAL, veuve de René LE BIGRE, archer des gardes du corps du Roi, d'un petit corps de logis sis à l'entrée de la cour SAINT-ÉLOI, moyennant 220 livres de loyer annuel., 9 août 1639; MC/ET/VIII/651
    - AIGUILLETIER (association) § Promesse par Charles GAUDEBIN, maître aiguilletier à Paris, à Denis GRESLE, aussi maître aiguilletier à Paris, de le servir fidèlement comme compagnon pendant 3 ans; ses salaires lui seront payés par ledit GRESLE, mais les habits et nourritures seront au frais dud. GAUDEBIN qui sera seulement logé; en présence de Balthazard GAUDEBIN, aussi, maître aiguilletier à Paris, frère., 10 août 1639; MC/ET/VIII/651
      promesse; Gaudebin, Charles de
    - DUCHEMIN (André) conseiller et Ier médecin de la reine mère du Roi. § Déclaration de Madeleine MAZURE, veuve de André DUCHEMIN en présence d'Antoine AMELOT, maçon juré du Roi, à propos d'un mur mitoyen que devait fait construire lad. veuve entre sa maison, rue Michel-le-Comte et Philippe TARON, prêtre; Autre., 11 août 1639 - 3 octobre 1639; MC/ET/VIII/651
      déclaration; Duchemin, André
    - ADAM (Marguerite) femme d'Etienne WASSY, bourgeois de Paris, demeurant Place Maubert § Testament de Marguerite ADAM, 11 août 1639; MC/ET/VIII/651
      testament; Adam, Marguerite
    - AVEZÉ (Prieuré Saint-Pierre d') ordre de Saint-Benoît, diocèse du Mans, dépendant de l'abbaye Saint-Aubin d'Angers. § Déclaration par Charles de BERLAND, prieur commandataire du Prieuré Saint-Pierre d'AVEZÉ, des terres, prés, bois, fiefs, seigneuries, dimes, cens rentes et autres domaines dépendant d'AVEZÉ pour satisfaire à la dépendant du Prieuré Saint-Pierre d'AVEZÉ pour satisfaire à la déclaration du Roi pour les droits de gens de mainmorte à lui dûs., 11 août 1639; MC/ET/VIII/651
      déclaration; Avezé (Sarthe); Berland, Charles de
    - WIGNEROT (François de) Seigneur du PONT DE COURLAY, conseiller du Roi, Chevalier de ses ordres, général des Galères de France, lieutenant général pour S.M. ès mers et armées de Levant, Gouverneur des ville et citadelle du Hâvre, demeurant en son hôtel rue Portefoin paroisse Saint-Nicolas-des-Champs. § Procuration de François de WIGNEROT à André BARRIN, seigneur de BOISGEOFFROY et Marc LEDUC, conseiller du Roi, pour ses affaires en Bretagne., 17 août 1639; MC/ET/VIII/651
    - COUTELIER (Me) (Apprentissage) § Mise en apprentissage par Roch BAUDET, maître coutelier à Paris, pour 3 ans, de son fils Louis BAUDET, chez Jean LEMOYNE[Lemoine], aussi maître coutelier à Paris, moyennant 60 livres., 18 août 1639; MC/ET/VIII/651
      contrat d'apprentissage; Baudet,Roch; Baudet, Louis; Lemoyne, Jean; Lemoine, Jean
    - HAUTEFEUILLE (rue) § Echange entre Claude BAUSSAN, gréffier des présentations de la cour des Aides et Jeanne MICHELEAU, sa femme, demeurant rue HAUTEFEUILLE, d'une part, Pierre FROGIER, procureur en la cour de Parlement d'autre part, de la maison rue HAUTEFEUILLE où ils demeurent, contre 250 £. de rente., 23 août 1639; MC/ET/VIII/651
      échange; Hautefeuille, rue
    - ARGENTEUIL § Bail par Anne REGNAULT, veuve de Samuel DACOLLE, procureur en Parlement, pour 3 ans, à Charles PUISEUX, vigneron à ARGENTEUIL et Claude LESECQ sa femme, de 2 maisons se joignant, sises à ARGENTEUIL, jardins, terres et vignes en dépendant, moyennant l'entretien des lieux, le labour des vignes et 90 livres de loyer annuel., 24 août 1639; MC/ET/VIII/651
    - CHARPENTERIE (marché de) § Devis et marché par Jean CAUCHY, maître charpentier à Paris, à Germain GISSEY, sculpteur ordinaire du Roi, des ouvrages à faire à une maison appartenant à ce dernier, suivant le plan qu'il en a fait (non joint - adresse non indiquée), moyennant 1900 livres., 27 août 1639; MC/ET/VIII/651
      devis; marché; Cauchy, Jean; charpentier
    - Marché entre Jean Couchy, maître charpentier, demeurant rue Neuve-du-Fossé, paroisse Saint-Eustache, et Germain Gissey, sculpteur ordinaire, du roi, demeurant rue des Vieux-Augustins, pour des travaux en un logis sis à Paris et appartenant audit Gissey, (1) (sic ?) ] moyennant 100 livres tournois., 27 août 1639; MC/ET/VIII/651
      Compléments de description: (1) La rue n'est pas précisée; il doit s'agir du bâtiment de la rue Saint-Cô(me)
      marché; Neuve-du-Fossé (rue); Saint-Côme (rue); Saint-Eustache (paroisse); Vieux-Augustins (rue des); Couchy, Jean; Gissey, Germain; charpentier; sculpteur
    - BOURSETTE (Julien) maître orfèvre demeurant rue et paroisse Saint-Germain-l'Auxerrois § Quittance de. .. à Jean CITOLLE, receveur de la terre de Marcilly en Brie, (à la suite d'un transport fait par René BOURSETTE, marchand orfèvre à Paris, son père,[ du 3 novembre 1632.)], 28 août 1639; MC/ET/VIII/651
      quittance; Boursette, Julien
    - ORFÈVRE maître, BOURSETTE Julien fils de René BOURSETTE aussi orfèvre, demeurant rue Saint-Germain-l'Auxerrois § Transport, Quittance., 28 août 1639; MC/ET/VIII/651
      quittance; Boursette, Julien; Boursette, René
    - DUVAL (Thomas) Tailleur de pierre, demeurant rue de Grenelle, paroisse Saint-Sulpice et Elisabeth DAYRAY, sa femme § Constitution par .. à Jacques HUBERT, curé de Saint-Sulpice, Saint-Sulpice de Varenne en Brie de 16 livres 13 s. 4 d. de rente, moyennant 300 livres., 31 août 1639; MC/ET/VIII/651
      constitution de rente; Duval, Thomas
    - CHÂTELET (Grand) (Place et boutique contre les murs du) du côté de Saint-Leuffroy § Bail par Gaspard FASSIER, bourgeois de Paris à Léonarde de FLAGE, Marchande publique, pour 3 ans, d'une Grand CHÂTELET, moyennant 36 l. par an; Désistement de ce bail par Jean MULLOT, compagnon boulanger, mari de défunte de FLAGE; Bail par ledit FASSIER à Jeanne REGNAULT, aussi Marchande publique de ladite place, moyennant 45 livres par an, 31 août, 28 et 30 octobre 1639., 31 août 1639 - 30 octobre 1639; MC/ET/VIII/651